【裁判字號】    95,上訴,1951
【裁判日期】    950712
【裁判案由】    毒品危害防制條例
【裁判全文】
臺灣高等法院刑事判決                95年度上訴字第1951號
上  訴  人  臺灣士林地方法院檢察署檢察官
被      告  甲○○
上列上訴人因被告違反毒品危害防制條例案件，不服臺灣士林地
方法院94年度訴字第543號，中華民國95年4月11日第一審判決（
起訴案號：臺灣士林地方法院檢察署94年度毒偵緝字第88號、94
年度毒偵緝字第89號、94年度毒偵緝字第90號，併案案號：同署
94年度毒偵字第1619號、94年度毒偵字第2168號、95年度毒偵字
第314號、95年度毒偵字第315號、95年度毒偵字第396 號），提
起上訴，及移送併辦（台灣士林地方法院檢察署95年度毒偵字第
857號），本院判決如下：
    主  文
原判決撤銷。
甲○○連續施用第一級毒品，處有期徒刑壹年肆月。如附表所示
之第一級毒品海洛因，均沒收銷燬，附表所示海洛因包裝袋，均
沒收。
    事  實
一、甲○○於民國91年間因施用毒品，經臺灣士林地方法院以91
    年度毒聲字第556號裁定送勒戒處所觀察、勒戒後，認有繼
    續施用毒品之傾向，復經同院以91年度毒聲字第695號裁定
    令入戒治處所施以強制戒治1年，嗣其強制戒治成效經評定
    為合格，無繼續戒治之必要，由同院依檢察官聲請，以91
    年度毒聲字第1386號裁定停止戒治，所餘戒治期間交付保護
    管束，於92年6月13日保護管束期滿，並經臺灣士林地方法
    院檢察署檢察官以92年度戒毒偵字第43號、92年度戒毒偵字
    第50號為不起訴處分確定。
二、詎甲○○仍不知悔改，復基於施用第一級毒品海洛因之概括
    犯意，於93年3月某日起至95年4月上旬某日止，以針筒注射
    之方式，連續在台北縣淡水鎮○○路169巷51號2樓、同鎮○
    ○路100巷12之1號、同鎮○○街6巷8號地下層等住處，及同
    鎮○○路超商廁所內施用第一級毒品海洛因多次。嗣先後於
    ：
    (一)93年10月19日上午17時許，為警於台北縣淡水鎮○○路16
      9巷51號2樓住處查獲。
    (二)93年10月30日凌晨零時10分許，為警於台北縣淡水鎮○○
      路181號超商前盤查查獲。
    (三)94年1月18日下午15時許，為警於台北縣淡水鎮○○路169
      巷51號2樓住處查獲。
    (四)94年2月2日上午11時30分許，為警於台北縣淡水鎮○○路
      169巷51號2樓住處查獲。
    (五)94年9 月30日下午15時30分許，為警於台北縣淡水鎮○○
      路100巷12之1號住處查獲。
    (六)94年12月27日下午14時15分許，為警於台北縣淡水鎮○○
      街6巷8號前盤查查獲。
    (七)95年1月14日下午16時許，為警於台北縣淡水鎮○○街6巷
      8 號住處查獲。
    (八)95年1 月24日下午16時20分許，為警於台北縣淡水鎮○○
      街22號前盤查查獲。
    (九)95年4月13日下午4時許，為警在台北縣淡水鎮○○街6巷8
      號地下層為警查獲。
    並先後扣得如附表所示之海洛因計12包，及尖型吸管一支。
三、案經台北市政府警察局北投分局、內湖分局、中正第一分局
    、台北縣政府警察局淡水分局、三重分局報告臺灣士林地方
    法院檢察署偵查起訴及移送併辦。
    理  由
一、被告甲○○對其在上揭時間、地點連續施用第一級毒品海洛
    因之事實均自白不諱，而其歷次為警查獲時，經警採集之尿
    液，均驗呈施用海洛因後代謝之嗎啡陽性反應，有台灣檢驗
    科技股份有限公司濫用藥物尿液檢驗報告8 紙、台灣尖端先
    進生技醫藥股份有限公司濫用藥物尿液檢驗報告1 紙附卷足
    憑，其經查扣如附表所示白色粉末，送由法務部調查局鑑定
    結果，均為海洛因，有該局鑑定通知書7 紙附卷足憑。按海
    洛因係毒品危害防制條例所稱之第一級毒品，此為該條例第
    2 條第2項第1款所明定。又觀察、勒戒或強制戒治執行完畢
    釋放後，5年內再犯施用第一、二級毒品之罪者，檢察官應
    依法追訴，毒品危害防制條例第23條第2項定有明文。查被
    告有事實欄第一項所載刑事前科及觀察勒戒、強制戒治紀錄
    ，嗣因戒治期滿而由檢察官為不起訴處分等情，有本院被告
    前案紀錄表附卷足參，其於強制戒治期滿經檢察官不起訴處
    分後，5年內再犯本件施用毒品罪，即應依法逕行追訴審判
    。綜上所述，被告犯行事證明確，應依法論科。
二、按被告行為後，刑法第56條關於連續犯之規定，已修正刪除
    ，並於95年7月1日生效施行，此刪除雖非犯罪構成要件之變
    更，但已影響行為人刑罰之法律效果，自屬法律有變更，比
    較新舊法結果，仍應適用較有利於被告之行為時法律，即舊
    法關於連續犯之規定。核被告所為，係犯毒品危害防制條例
    第10條第1 項之施用第一級毒品罪，其持有第一級毒品之低
    度行為，應為施用第一級毒品之高度行為所吸收，不另論罪
    。被告連續多次施用第一級毒品犯行，時間緊接、手法相同
    ，而觸犯同一罪名，顯係基於概括犯意為之，為連續犯，應
    論以一罪，並加重其刑。檢察官就被告施用第一級毒品移送
    併辦部分，與被告經起訴93年3月至94年2月之犯罪事實，有
    連續犯之裁判上一罪關係，為起訴效力所及，本院自得併予
    審理。
三、原判決認定被告犯罪成立，而予論罪科刑，固非無見，惟就
    檢察官向本院請求95年1月至4月犯行併案部分，未及審酌，
    即仍有撤銷理由，檢察官因而提起上訴，為有理由，應由本
    院撤銷改判。爰審酌被告曾因施用毒品犯行而送觀察、勒戒
    、強制戒治，仍不知悛悔，復犯本件之罪，及其犯後坦承犯
    行，態度良好，並其犯罪之動機、目的、施用期間及其智識
    程度等一切情狀，量處有期徒刑1年4月，以示懲儆。扣案如
    附表所示之海洛因計12包，應依毒品危害防制條例第18條第
    1 項前段沒收銷燬之。附表各欄所示裝海洛因之包裝袋，為
    被告犯罪所用之物，應併依修正前刑法第38條第1項第2款宣
    告沒收。另扣案之尖型吸管1支，被告否認為其所有，又無
    法證明係其藉為本件施用毒品之物，爰不為沒收之諭知。
四、被告經合法傳喚，無正當理由不到庭，爰不待其到庭，逕行
    判決。
據上論斷，應依刑事訴訟法第371條、第369條第1項前段、第364
條、第299條第1項前段、毒品危害防制條例第10條第1項、第18
條第1項前段，刑法第2條第1項前段、第11條、修正前刑法第56
條、第38條第1項第2款，判決如主文。
本案經檢察官方娜蓉到庭執行職務。
中    華    民    國    95    年    7     月    12    日
                  刑事第十三庭審判長法  官  曾德水
                                    法  官  黃俊明
                                    法  官  范清銘
以上正本證明與原本無異。
如不服本判決，應於收受送達後10日內向本院提出上訴書狀，其
未敘述上訴之理由者並得於提起上訴後10日內向本院補提理由書
（均須按他造當事人之人數附繕本）。
                                    書記官  吳金來
中    華    民    國    95    年    7     月    12    日
附本件論罪科刑法條全文：
毒品危害防制條例第10條第1項
施用第一級毒品者，處 6 月以上 5 年以下有期徒刑。
附表：
扣押物品一覽表（共扣得海洛因12包及尖型吸管1支）。
┌──┬────┬─────┬───────────────┐
│編號│查獲單位│查獲時間  │查獲物品                      │
├──┼────┼─────┼───────────────┤
│一  │北投分局│93/10/30  │海洛因1包（包裝重0.15公克，淨 │
│    │        │          │重0.06公克）                  │
├──┼────┼─────┼───────────────┤
│二  │淡水分局│94/1/18   │海洛因5包（包裝總重0.95公克， │
│    │        │          │總淨重0.67公克）；尖型吸管1支 │
│    │        │          │。                            │
├──┼────┼─────┼───────────────┤
│三  │三重分局│94/2/2    │海洛因1包（包裝重0.21公克，淨 │
│    │        │          │重0.17公克）                  │
├──┼────┼─────┼───────────────┤
│四  │淡水分局│94/9/30   │海洛因2包（包裝總重0.38公克， │
│    │水碓派出│          │總淨重0.19公克）              │
│    │所      │          │                              │
├──┼────┼─────┼───────────────┤
│五  │北投分局│94/12/27  │海洛因1包（包裝重0.18公克，淨 │
│    │        │          │重0.98公克）                  │
├──┼────┼─────┼───────────────┤
│六  │內湖分局│95/1/14   │海洛因1包（包裝重0.17公克，淨 │
│    │        │          │重0.39公克）。                │
├──┼────┼─────┼───────────────┤
│七  │淡水分局│95/1/24   │海洛因殘渣1包（包裝重0.42公克 │
│    │水碓派出│          │）                            │
│    │所      │          │                              │
└──┴────┴─────┴───────────────┘


司法院資訊處製作；財團法人民間司法改革基金會備份。
